# 陈版，急求关于同一控制下母子公司颠倒重组的问题的处理！万分感谢

提问人：thyconnie 时间：2017-02-22 14:14:08
陈版主，您好！需要请教您一个关于同一控制下母子公司颠倒重组的问题，还望不吝赐教，万分感谢。
在瑞华研究里面的案例提到，对于C公司历史上属于其自身经营业务的部分，应通过对C公司的报表进行适当的剥离调整（这种剥离调整的难度相对较低，也比较客观，只需将C公司原先报表中与所持D公司90%的长期股权投资、相关的投资收益和股利分配等事项的影响剥离掉即可）得到C公司自身经营业务的报表，将C公司自身经营业务的财务状况、经营成果和现金流量按同一控制下合并的原则自始纳入发行人D公司的合并报表范围，想请问这个剥离具体怎么操作？
重组后编制合并报表属于同一控制下企业合并，在编制比较报表时，原母公司（现子公司）对原子公司（现母公司）的长期股权投资怎么处理？对应抵减调整的科目是什么？

回答人：chenyiwei
可以参考这个帖子：http://bbs.esnai.com/thread-5108895-1-1.html

提问人：thyconnie 时间：2017-02-22 19:12:27
如果资本公积调整后会变为负的怎么办？

回答人：chenyiwei
应不会。最终调整结果应当是将原先A层面确认的投资处置收益调整到资本公积。

提问人：thyconnie 时间：2017-02-22 19:54:55
我们目前碰到的问题是， 2015 年末A历史报表上B的长期股权投资账面价值为 2 亿（无投资收益），资本公积不足两亿，如果要进行抵消的话，对于A而言，这个资本公积就会变为负值......不知道这样操作可以吗？还有就是 2016 年就按照一般要求进行合并吗？B公司购买A公司100%股权所支付的现金应该如何进行会计处理？
万分感谢！！！

回答人：chenyiwei
1 、可以把合并报表层面的资本公积冲减为负数。 2 、重组完成后就按一般方法合并。 3 、B公司购买A公司 100 ％股权支付给股东的现金，在合并报表层面体现为冲减权益；当初A出售B的股权收到现金则增加资本公积。